Inventaris van de kopieën der Doop-, Trouw- en Begraafboeken (DTB) van Kedichem
Nationaal Archief, Den Haag
DTB kopie Zuid-Holland; Kedichem
DTB Kedichem
0 0
GEDTBZH062
??? meter; ??? inventarisnummers
Gescande fotokopieën van normale geschreven en gedrukte teksten. De Nederlandstalige stukken van vóór ca. 1700 zijn geschreven in het gotische cursiefschrift, met name in de oud-Hollandse klerkencursief.
Nationaal Archief, Den Haag
Nederduits gereformeerde gemeente te Kedichem
Rooms-katholieke parochie te Kedichem
Ambachtsbestuur ("gerecht", "burgemeesters", "Wet", "schepenen", "commissarissen", gequalificeerden) van Kedichem
Burgerlijke Stand van de gemeente Kedichem
De doopregisters bevatten naast de doopdatum de volledige namen van de ouders en de voornaam van het gedoopte kind. Daarnaast worden soms ook de doopgetuigen en / of peetouders genoemd. De trouwregisters bevatten naast de datum van (onder)trouw de namen van bruidegom en bruid. Daarnaast treft men dikwijls aanvullende gegevens aan, zoals plaats van herkomst, woonadres, de vermelding dat de persoon weduwnaar of weduwe is en eventueel de naam van de vorige partner. Wanneer de partners uit verschillende plaatsen afkomstig zijn of elders trouwen, vindt men ook gegevens omtrent afgegeven attestaties van de huwelijksafkondigingen. De begraafregisters bevatten op datum van aangifte de naam van de begraven persoon. In enkele gevallen wordt ook de datum van overlijden gegeven. Bij (minderjarige) kinderen wordt meestal de naam van de vader vermeld; bij vrouwen en weduwen soms de naam van de echtgenoot. Aanvullende gegevens over de begraafplaats en het luiden van de klok komen zelden voor.
Archiefvorming
Geschiedenis van het archiefbeheer
De verwerving van het archief
3.04
Aanwijzingen voor de gebruiker
Openbaarheidsbeperkingen
Volledig openbaar
De collectie is een duplicaat van een archief in eigen beheer.
Materiële beperkingen
Aanvraaginstructie
Van de documenten die in deze archiefinventaris zijn beschreven, kunnen de originelen niet geraadpleegd worden. Deze zijn overgedragen aan het gemeentebestuur van de gemeente vanwaar ze afkomstig zijn, ter opneming en bewaring in de gemeentelijke archiefbewaarplaats.
Verwant materiaal
Beschikbaarheid van kopieën
Beschrijving van de series en archiefbestanddelen
- KEDICHEM (DTB)
  - ALGEMEEN, A.
    - GEREFORMEERD, a.
      - Doop- en trouwboek., 1713-1783.; 1.I-1.II
        - doop-, trouw-, lidmatenregistratie., 1.I
          - dopen, 1713 juli 30-1783 maart 22 (blz. 77-92, 157-183).
          - trouwen, 1715 januari 6-1765 maart 29, 1771 april 28-1774 september 4 (blz. 93-102, 185-194, 227-229).
          - lidmatenregister, 1713-1775 (blz. 67-76, 198-201).
          Keerzijde: register van vertrokken personen ten behoeve van wie akten van indemniteit zijn afgegeven
        - 1713-1771, 1761-1781 (blz. 1-2, 103-117, 202 247)akta van de kerkenraad, 1.II
          Over het eerstgenoemde tijdvak (1713-1771) verkiezingsuitslagen van de kerkenraad)
          - balansrekeningen van de diaconie, 1713-1764 (blz. 3-65, 119-156)
          - financiele kerkelijke administratie, 1719-1738, 1750-1773.
      - Doopboek., 1783 juli 27-1813 april 2.; 2
    - GERECHT, b.
      - Ondertrouw- en trouwboek., 1798-1811 augustus 11.; 3
      - Register van aangegeven lijken 1806-1811, 4
  - Oosterwijk, B.
    - GEREFORMEERD, a.
      - Doopboeken., 1733-1812.; 5-6
        - 1733 maart 22-1765 maart 17., 5
        - 1764 juli 22-1812 mei., 6
    - GERECHT, b.
      - Ondertrouw- en trouwboek., 1795 juli 19-1811 september 3.; 7
        Tevens: ondertrouwaantekeningen met vermelding van afgegeven attestaties ten bewijze van huwelijksproclamaties.
    - GEQUALIFICEERDEN, c.
      - Register van aangegeven lijken., 1806-1811.; 8